【裁判字號】    97,審消債更,1164
【裁判日期】    970709
【裁判案由】    聲請更生程序
【裁判全文】
臺灣高雄地方法院民事裁定        97年度審消債更字第1164號
聲  請  人  甲○○
                        樓
上列當事人因消費者債務清理事件聲請更生，本院裁定如下：
    主  文
聲請人應於本裁定送達後十日內，補提如附表所示之財產收入狀
況等證明文件到院。
    理  由
一、按債務人對於金融機構因消費借貸、自用住宅借款、信用卡
    或現金卡契約而負債務，在聲請更生清算前，應提出債權人
    清冊，以書面向最大債權金融機構請求協商債務清償方案，
    並表明共同協商之意旨。消費者債務清理條例第151 條第1
    項訂有明文。另如自申請時起雖未逾90日，惟雙方已協商不
    成立，則依同法第153 條規定法理，亦得聲請更生或清算。
    再者，更生或清算不合程式、不備其他要件或拒絕提出關係
    文件者，法院應以裁定駁回之，但其情形可以補正者，法院
    應定期間先命補正，復為同條例第8 條、第46條所明定。
二、經查本件債務人向本院聲請更生，雖主張：其於消費者債務
    清理條例施行後，曾以書面向最大債權金融機構請求協商債
    務清償方案，並表明共同協商之意旨，惟經最大債權銀行以
    曾經參與協商成立，將聲請人申請退件，故而聲請更生等語
    。然聲請人未提出其如主文所示釋明協商不成立及財產收入
    狀況等證明文件影本到院，爰定期命補正，相關證明文件如
    已遺失，則請聲請人自行向相關單位申請補發，逾期未補正
    ，則駁回其聲請，特此裁定。
附表：
1.提出於消費者債務清理條例施行「前」，依照中華民國銀行公
  會會員辦理消費者金融案件無擔保債務協商機制與全體金融機
  構之債權人達成還款協商合意之協議書（須已簽章）、還款計
  畫書及依協議書還款之證明文件影本（如存摺封面及內頁、匯
  款或轉帳證明等）
2.依無擔保債務還款計畫還款之「全部」證明文件（如存摺封面
  、存摺內頁、匯款或轉帳證明等）。
3.聲請人94、95、96年度之國稅局財產歸屬資料及94、97年度綜
  合所得稅各類所得資料清單、扣繳憑單或薪資證明（如提出存
  摺影本，需檢附存摺封面及存摺內頁，內頁並應標示薪資部分
  ）。如有其他財產如人壽保險單或投資型保險單，請併陳報種
  類及提出證明。
4.每月扶養陳彥銘、陳鳳茹各3000元證明資料影本及家族系統表
  。
5.受扶養人陳彥銘之最新戶籍謄本（記事欄請勿省略）。
6.每月支出交通費1000元、膳食費4000元、水電瓦斯費2000元、
  醫療費900 元、勞健保及強制汽車責任險費600 元壽險費1500
  元等生活費用證明資料影本。
7.請提出地號為高雄縣鳳山市○○段18號土地登記謄本、門牌號
  碼高雄縣鳳山市○○○路581 巷6 之1 號5 樓建物登記謄本或
  房屋稅單資料影本。
8.請提出於恆農羊奶每月兼職所得8000元證明資料影本。
9.請提出自行加保之人壽保險契約書影本。
10.提出向本院聲請保全處分之本院97年度司執字第30802 號執
   行命令。
11.其餘有不可歸責己之事由致履行顯有重大困難之相關證明文
   件（例如生病、非自願性失業等）。
中    華    民    國    97    年    7     月    9     日
              民事第四庭    法      官  黃國川
上為正本係照原本作成。
本件不得抗告。
中    華    民    國    97    年    7     月    9     日
                            書  記  官  王芷鈴


司法院資訊處製作；財團法人民間司法改革基金會備份。
